最高法院刑事判決　　　　　　　　　 111年度台上字第4700號
上　訴　人　黃育騰



上列上訴人因違反廢棄物清理法案件，不服臺灣高等法院臺中分
院中華民國111年7月14日第二審判決（111 年度上訴字第1027號
，起訴案號：臺灣臺中地方檢察署110年度偵字第33878號），提
起上訴，本院判決如下：
    主  文
上訴駁回。
    理  由
一、按刑事訴訟法第377 條規定，上訴於第三審法院，非以判決
    違背法令為理由，不得為之。是提起第三審上訴，應以原判
    決違背法令為理由，係屬法定要件。如果上訴理由書狀並未
    依據卷內訴訟資料，具體指摘原判決不適用何種法則或如何
    適用不當，或所指摘原判決違法情事，顯與法律規定得為第
    三審上訴理由之違法情形，不相適合時，均應認其上訴為違
    背法律上之程式，予以駁回。至判決究有無違法，與上訴是
    否以違法為理由，係屬二事。
二、原判決以第一審判決所認定上訴人黃育騰有如第一審判決事
    實欄所載之共同犯非法清除廢棄物犯行，以及所犯罪名，因
    而維持第一審關於就此部分所處之刑部分之判決，駁回上訴
    人在第二審之上訴，已敘述第一審量刑並無違誤，應予維持
    之理由。核其所為論斷，俱有卷內證據資料可資覆按，自形
    式上觀察，原判決並無足以影響其判決結果之違法情形存在
    。
三、上訴意旨略以：
    上訴人願意清除自己所傾倒之廢棄物，其係無資力清除地主
    所要求之全部廢棄物。原判決未依刑法第57條規定審酌上情
    而從輕量刑，有理由不備之違法等語。
四、惟按：關於刑之量定，係屬事實審法院得依職權裁量的事項
    ，法院就具體個案犯罪，以行為人的責任為基礎，審酌刑法
    第57條所列各項罪責因素後，予以整體評價，而為科刑輕重
    標準的衡量，使罰當其罪，以實現刑罰權應報正義，並兼顧
    犯罪一般預防與特別預防之目的，倘其未有逾越法律所規定
    範圍，或明顯濫用其權限情形，即不得單憑主觀，任意指摘
    為違法，而據為合法上訴第三審的理由。
    原判決係審酌第一審判決已以上訴人之責任為基礎，審酌刑
    法第57條各款所列情狀，綜合整體為評價，係合法行使其裁
    量權，於客觀上既未逾越法定刑度，亦無量刑失重之情況，
    難認有何違法或不當之處，因而予以維持。原判決所為量刑
    ，並未逾越法定刑，亦無明顯濫用裁量權而有違反公平之情
    形，核屬事實審量刑裁量職權之適法行使，自難任意指為違
    法。
五、上訴意旨係就原審量刑職權行使，以及原判決已明確論斷說
    明之事項，再事爭論，顯與法律規定得為第三審上訴理由之
    違法情形不相適合。應認本件上訴為違背法律上之程式，予
    以駁回。又本院既以本件上訴為不合法予以駁回，上訴人請
    求本院從輕量刑，無從審酌，附此指明。
據上論結，應依刑事訴訟法第395條前段，判決如主文。
中    華    民    國   111    年    10    月    13    日
                  刑事第五庭審判長法  官  李  錦  樑
                                  法  官  周  政  達
                                  法  官  蘇  素  娥
                                  法  官  林  婷  立
                                  法  官  錢  建  榮
本件正本證明與原本無異
                                  書記官
中    華    民    國   111    年    10    月    20    日